【裁判字號】    89,訴,558
【裁判日期】    890627
【裁判案由】    毒品危害防制條例
【裁判全文】
臺灣桃園地方法院刑事判決                          八十九年度訴字第五五八號
    公  訴  人  臺灣桃園地方法院檢察署檢察官
    被      告  甲○○
右列被告因違反毒品危害防制條例案件，經檢察官提起公訴（八十八年度毒偵字第一
四○三號、八十八年度毒偵字第二一二二號、八十九年度毒偵字第六四五號），本院
判決如左：
        主  文
甲○○連續施用第一級毒品，處有期徒刑柒月，扣案之注射針筒壹支沒收；又連續施
用第二級毒品，處有期徒刑肆月，扣案之第二級毒品安非他命壹包（毛重貳點伍貳肆
公克，含袋重）沒收銷燬之，扣案之吸食器壹個、吸管壹支及改裝打火機壹個均沒收
。應執行有期徒刑拾月，扣案之第二級毒品安非他命壹包（毛重貳點伍貳肆公克，含
袋重）沒收銷燬之，扣案之注射針筒壹支、吸食器壹個、吸食器壹支及改裝打火機壹
個均沒收。
        事  實
一、甲○○前於民國八十八年一月二十九日因施用毒品案件，經本院以八十八年度毒
    聲字第七○六號裁定送觀察、勒戒後，認無繼續施用毒品之傾向，經臺灣桃園地
    方法院檢察署於八十八年二月二十二日以八十八年度偵字第一六四九號不起訴處
    分確定。竟又基於施用第一級毒品之概括犯意，連續於八十八年十一月三日晚上
    七時許及同年十一月四日凌晨四時三十分許，在桃園縣大溪鎮○○路七七巷九弄
    三號住處（起訴書誤載為桃園縣大溪鎮○○里○鄰○○路二號）施用第一級毒品
    海洛因，另又基於施用第二級毒品安非他命之概括犯意，自八十八年七、八月間
    某日起至八十九年一月二十四日上午止，連續多次，在上址住處施用第二級毒品
    安非他命，嗣分別於八十八年十一月四日晚上七時許，在桃園縣中壢市○○○路
    為內政部警政署國道公路警察局省道第一隊查獲，並扣得甲○○所有用以施用第
    一級毒品海洛因用之注射針筒一支，於八十八年十二月十五日（起訴書誤書為十
    一月十五日）下午四時三十分許，在桃園縣中壢市○○○路、金峰二街口，為桃
    園縣警察局中壢分局查獲，扣得第二級毒品安非他命一袋毛重二‧五二四公克，
    於八十九年一月二十四日下午三時許，在上址住處，為桃園縣警察局大溪分局查
    獲，扣得甲○○所有用以施用第二級毒品安非他命之吸食器一組、吸管一支、改
    裝打火機一個等物。經依本院以八十九年度毒聲字第二二五號裁定送觀察、勒戒
    後，仍有繼續施用毒品傾向。
二、案經內政部警政署國道公路警察局省道第一隊、桃園縣警察局中壢分局、大溪分
    局報請台灣桃園地方法院檢察署檢察官偵查起訴。
        理  由
一、右揭事實，業據被告甲○○於警訊、偵查及本院審理時坦承不諱。被告於八十八
    年十一月四日晚上七時許為警查獲所採取之尿液，有嗎啡陽性反應，於八十八年
    十二月十五日下午四時三十分許及八十九年一月二十四日下午三時許為警查獲所
    採取之取液，則有甲基安非他命陽性反應一節，有桃園縣衛生局八十八年十一月
    二十二日桃分局省一刑字第七○四八號、八十八年十二月十七日桃（楠）字第二
    五七○號、八十九年一月二十八日桃（楠）字第○三○五號不法藥物尿液檢定書
    各一紙在卷可稽，並有注射針筒一支、安非他命一包、吸食器一組、吸管一支、
    改裝打火機一個等物扣案為證，扣案之結晶體經送鑑定結果，有甲基安非他命成
    份，亦有行政院衛生署管制藥品管理局八十九年二月八日管藥密字第八九○九○
    號函送之檢驗成績書一紙附卷可稽，又被告前因施用毒品案件，經本院以八十八
    年度毒聲字第七○六號裁定送觀察、勒戒後，認無繼續施用毒品之傾向，業經臺
    灣桃園地方法院檢察署於八十八年二月二十二日以八十八年度偵字第一六四九號
    不起訴處分確定，亦有臺灣桃園地方法院檢察署刑案資料查註紀錄表在卷可憑，
    其於五年內再犯毒品危害防制條例第十條之罪，經本院裁定送觀察、勒戒後，認
    有繼續施用毒品傾向，並有本院八十九年度毒聲字第二二五號裁定書及台灣桃園
    看守所附設觀察勒戒所八十九年三月三十日桃所澄衛勒字第八二七號函暨附「有
    無繼續施用毒品傾向證明書」各一紙附卷可佐。是本案事證明確，被告犯行洵堪
    認定。
二、核被告所為，係犯毒品危害防制條例第十條第一項之施用第一級毒品罪及同條例
    第十條第二項之施用第二級毒品罪。其持有第一級毒品海洛因及第二級毒品安非
    他命，既均意在供己施用，其持有之低度行為應為施用之高度行為吸收，均不另
    論罪。又被告多次施用第一級、第二級毒品犯行，時間緊接，犯罪構成要件相同
    ，顯係基於概括犯意反覆為之，均應依刑法第五十六條連續犯規定論以一罪，並
    加重其刑。又被告所犯前開二罪間，犯意各別，行為互殊，應分論併罰。爰審酌
    被告無犯罪前科（有臺灣桃園地方法院檢察署刑案料查註紀錄表、臺灣高等法院
    被告全國前案紀錄表、臺灣高等法院檢察署刑案紀錄簡覆表足稽），被告前因施
    用毒品，業經觀察、勒戒無繼續施用傾向後，猶不思俊悔，再犯施用毒品犯行，
    戕害己身，顯無悔改之意及犯後態度等一切情狀，分別量處如主文所示之刑，並
    定應執行之刑，以資懲儆。
三、扣案之第二級毒品安非他命一袋毛重二‧五二四公克係屬查獲之毒品，應依毒品
    危害防制條例第十八條第一項前段規定沒收銷燬之。又扣案之針筒一支、吸食器
    一組、吸管一支、改裝打火機一個，均係被告所有供施用第一級、第二級毒品所
    用之物，業據其供明在卷，爰依刑法第三十八條第一項第二款規定宣告沒收。
據上論斷，應依刑事訴訟法第二百九十九條第一項前段，毒品危害防制條例第十條第
一項、第二項、第十八條第一項前段，刑法第十一條前段、第五十六條、第五十一條
第五款、第三十八條第一項第二款，判決如主文。
本案經檢察官張尹敏到庭執行職務。
中      華      民      國    八十九    年      六      月    二十七    日
                              臺灣桃園地方法院刑事第五庭
                                  法    官    林  婷  立
如不服本判決，應於判決送達後十日內，向本院提出上訴狀。
附論罪科刑依據之法條：
毒品危害防制條例第十條第一項、第二項
施用第一級毒品者，處六月以上五年以下有期徒刑。
施用第二級毒品者，處三年以下有期徒刑。


司法院資訊處製作；財團法人民間司法改革基金會備份。
